臺灣彰化地方法院刑事判決  
                                    110年度易字第894號
公  訴  人  臺灣彰化地方檢察署檢察官
被      告  黄宥綜  


指定辯護人  本院公設辯護人  陳志忠
上列被告因加重竊盜案件，經檢察官提起公訴（110年度偵字第1
0284號、第11869號），本院依簡式審判程序判決如下：
    主  文
黄宥綜犯如附表二所示之罪，各處如附表二各編號所示之主刑及
沒收。附表二編號1、3所示得易科罰金之有期徒刑部分，應執行
有期徒刑肆月，如易科罰金，以新臺幣壹仟元折算壹日；附表二
編號4、5 所示不得易科罰金之有期徒刑部分，應執行有期徒刑
壹年貳月。
    犯罪事實及理由
一、犯罪事實
（一）黄宥綜意圖為自己不法之所有，基於竊盜之犯意，先後於
      附表一所示之時、地，以附表一所示方式，竊取如附表一
      所示之物品，得手後離去，所竊物品如附表一所示流向。
      嗣附表一所示之被害人發現遭竊報警處理，經警循線查獲
      。
（二）案經林耕合、江榮洲訴由彰化縣警察局員林分局報請臺灣
      彰化地方檢察署檢察官偵查起訴。
二、理由
（一）被告黄宥綜於本院準備程序中，就上揭犯罪事實均為有罪
      之陳述，且所犯係死刑、無期徒刑、最輕本刑為3 年以上
      有期徒刑以外之罪，經本院依刑事訴訟法第273 條之1 第
      1 項之規定，裁定進行簡式審判程序。
（二）上揭犯罪事實，業據被告黄宥綜坦承不諱，核與證人即告
      訴人林耕合、江榮洲、及證人即被害人劉子碩、徐王春卿
      、胡心瑜指述之情節大致相符，並有自願搜索同意書、搜
      索扣押筆錄、扣押物品目錄表、扣押物品收據、贓物認領
      保管單4紙、監視器錄影翻拍畫面、被告行竊地點照片、
      尋獲被告棄置竊得之機車及安全帽地點照片、盤查照片、
      搜索現場照片、監視器錄影畫面與被告黄宥綜穿著對比畫
      面照片等在卷可佐，足認被告之自白與事實相符，足以採
      信，被告犯行至為明確。
（三）核被告黄宥綜就附表一編號1 、2、3 所示所為，均係犯
      刑法第320 條第1 項之竊盜罪；就附表一編號4 所示所為
      ，係犯刑法第321 條第1 項第1款之加重竊盜罪；附表一
      編號5所示所為，係犯刑法第321 條第1 項第1、2 款之加
      重竊盜罪。其所犯數罪，犯意各別、行為互殊，應分論併
      罰。
（四）被告黄宥綜前曾因竊盜案件分別為法院判決有期徒刑6月
      、4月確定（均得易科罰金）；因詐欺案件為法院判處有
      期徒刑3月確定（得易科罰金）；因毒品案件分別為法院
      判處有期徒刑3月（得易科罰金）、10月（不得易科罰金
      ）確定。上開案件經最高法院以109年度台非字第137號定
      應執行有期徒刑1年5月確定（以上稱甲案）。另因毒品、
      詐欺及竊盜案件，經臺灣臺中地方法院以109年度聲字第1
      219號裁定應執行有期徒刑4年3月確定（以上稱乙案【其
      中部分罪刑，曾經臺灣臺中地方法院以98年度聲字第647
      號裁定應執行有期徒刑3年9月確定，於民國102年11月17
      日執行完畢】），上述甲乙案接續執行，於109年9月29日
      縮短刑期假釋出監付保護管束，於110年3月10日保護管束
      期滿未經撤銷以執行論等情，有臺灣高等法院被告前案紀
      錄表在卷可憑。其受有期徒刑之執行完畢，5 年內故意再
      犯本件有期徒刑以上之罪，為累犯。參酌司法院釋字第77
      5 號解釋意旨，審酌被告前案同有竊盜犯行，再犯罪質相
      同之本案，足徵有期徒刑之執行，無法對被告產生相應感
      受，可認其刑罰反應力薄弱，適用累犯規定予以加重，不
      致生被告所受之刑罰超過其所應負擔罪責，導致其人身自
      由因此遭受過苛之侵害，而有不符憲法罪刑相當原則，進
      而牴觸憲法第23條比例原則之情形，爰依刑法第47條第1 
      項規定加重其刑。
（五）爰以行為人之責任為基礎，審酌被告黄宥綜不思以正途賺
      取所需，伺機竊取被害人財物，任意侵害他人財產法益，
      所為誠屬不該；兼衡其犯後坦承犯行，所竊物品就現金部
      分幾已花用殆盡，其餘部分則多已返還告訴人或被害人，
      有贓物認領保管單在卷可證；及其自述稱：我是國中畢業
      ，沒有其他專門技術或證照。未婚，沒有小孩。現在與父
      親一同租屋居住，每月租金新臺幣（下同）1萬5千元，房
      租大部分由我負擔，父親沒有在工作，母親已去世。我目
      前暫時在工地打零工，日薪約800元，每月收入不固定，
      有卡債5萬元未還，沒有其他貸款或負債。之所以犯案是
      因為工作受疫情影響，有一天沒一天，沒有錢吃飯、生活
      等語之犯罪動機、智識程度、家庭生活經濟狀況，參以檢
      察官、被告及辯護人之量刑意見、告訴人江榮洲表示請加
      重刑罰等語之意見（見本院卷第99頁），分別量處如附表
      二所示之刑，並就附表二編號1 、2、3 部分各諭知易科
      罰金之折算標準。又附表二編號1、3及4、5 所示刑度部
      分，因定應執行刑係對個別之量刑透過此程序再一次評價
      罪責，以達犯罪預防之教化效果，過輕過重均屬不宜，茲
      審酌被告所為附表一編號1、3 所示竊盜犯行，及編號4、
      5所示加重竊盜犯行，上開二者分別之犯罪手法相似、侵
      害法益相同、犯罪時間接近，犯罪行為之獨立性非高，於
      計算應執行刑時，應予以斟酌以反應其責，依其犯罪之性
      質、犯罪期間、法定刑度、各該罪名所受宣告刑等情，分
      別定其應執行刑如主文所示，並就得易科罰金部分諭知折
      算標準。
（六）沒收：
    1.被告各次竊得之現金（其中就附表一編號4部分，被害人
      胡心瑜雖指稱遭竊現金約8500元，然被告陳稱僅竊得現金
      560元等語，茲無其他證據可參，基於罪疑有利於被告之
      認定，乃認定被告竊得之現金為560元），核屬其犯罪所
      得，雖均未扣案，仍應依刑法第38條之1第1項前段規定，
      宣告沒收，於全部或一部不能沒收或不宜執行沒收時，依
      同條第3項規定，追徵其價額。
    2.被告除附表一編號1所竊機車上之安全帽1頂，及附表一編
      號3 所竊機車之機車鑰匙1 支業已丟棄外，其餘所竊之機
      車、安全帽、如附表一編號4所示現金以外之財物，均已
      分別發還告訴人及被害人，有贓物認領保管單在卷為憑，
      該等已發還之物，應依刑法第38條之1 第5 項規定，不予
      宣告沒收。
　　3.至於遭被告丟棄如附表一編號1所示安全帽1頂及編號3所
      示之機車鑰匙1 支，雖亦為被告本案之犯罪所得，惟上述
      物品本非被告該次行竊之目標（被告主要欲行竊機車），
      且對照被告於本案犯行所受宣告之刑度，應已付出相當代
      價，如再予沒收、追徵該物品之價額，對於遏止被告再犯
      之功能，邊際效果有限，衡諸比例原則，本院認為沒收欠
      缺刑法上之重要性，爰就上述物品依刑法第38條之2 第2 
      項規定，不予宣告沒收或追徵。
    4.上開宣告之多數沒收，應依刑法第40條之2 第1 項規定，
      併執行之。
三、應適用之法條：刑事訴訟法第273 條之1 第1 項，第299 條
    第1 項前段、第310 條之2 、第454 條第1 項。
四、如不服本判決，得自判決送達之日起20日內，具狀向本院提
    起上訴，上訴於本院第二審合議庭。告訴人或被害人對於判
    決如有不服具備理由請求檢察官上訴者，其上訴期間之計算
    係以檢察官收受判決正本之日期為準。
本案經檢察官洪英丰提起公訴，經檢察官林士富到庭執行職務。
中　　華　　民　　國　　111 　年　　3 　　月　　11　　日
                  刑事第五庭    法  官  周淡怡
以上正本證明與原本無異。
如不服本判決，得自判決送達之日起20日內向本院提出上訴書狀
，並應敘述具體理由。其未敘述上訴理由者，應於上訴期間屆滿
後20日內向本院補提理由書(均須按他造當事人之人數附繕本)「
切勿逕送上級法院」。
告訴人或被害人如對本判決不服者，應具備理由請求檢察官上訴
，其上訴期間之計算係以檢察官收受判決正本之日期為準。
中　　華　　民　　國　　111 　年　　3 　　月　　11　　日
                                書記官  陳火典
附錄本案論罪科刑法條全文：
中華民國刑法第320條
意圖為自己或第三人不法之所有，而竊取他人之動產者，為竊盜
罪，處5年以下有期徒刑、拘役或50萬元以下罰金。
意圖為自己或第三人不法之利益，而竊佔他人之不動產者，依前
項之規定處斷。
前二項之未遂犯罰之。
中華民國刑法第321條
犯前條第1項、第2項之罪而有下列情形之一者，處6月以上5年以
下有期徒刑，得併科50萬元以下罰金：
一、侵入住宅或有人居住之建築物、船艦或隱匿其內而犯之。
二、毀越門窗、牆垣或其他安全設備而犯之。
三、攜帶兇器而犯之。
四、結夥三人以上而犯之。
五、乘火災、水災或其他災害之際而犯之。
六、在車站、港埠、航空站或其他供水、陸、空公眾運輸之舟、
    車、航空機內而犯之。
前項之未遂犯罰之。

附表一：
編號 犯罪事實    物品流向 1 於110年7月9日凌晨零時30分許，前往彰化縣○○市○○○路000巷00號前，徒手竊取林耕合所有、車號000-000號未上鎖可發動之重型機車1部，及車上安全帽1頂（起訴書漏載安全帽部分）。    左列機車已發還予林耕合，安全帽則因棄置在機車上而佚失。 2 於110年7月9日凌晨零時55分許，將上開機車棄置彰化縣○○市○○街00巷0弄0號對面空地後，復前往彰化縣○○市○○○路000巷0號前騎樓，徒手竊取劉子碩所有、放置在機車上之藍色全罩式安全帽1頂得手。    左列安全帽已發還予劉子碩。 3 於110年7月9日凌晨1時許，步行前往彰化縣○○市○○街00巷0弄00號前，徒手竊取徐王春卿所有、鑰匙插在鑰匙孔上之車號000-000號重型機車得手。    左列機車已發還徐王春卿，機車鑰匙1支已丟棄。 4 於110年7月9日凌晨1時47分許，頭戴上開編號2所示、竊得之安全帽並騎乘該部車號000-000號重型機車，到達胡心瑜位於彰化縣○○市○○路0段000巷00弄00號住處前，見該處門未上鎖，竟侵入胡心瑜之住處內，徒手竊取墜飾4個、項鍊6條、玉飾墜飾7個、珍珠耳針2個、戒指13只、黃金手環3只、黃金耳針6個及現金560元。    現金已花用殆盡，其餘之物均已發還胡心瑜。 5 於110年8月4日19時24分許，徒步前往彰化縣○○市○○街000巷00號江榮洲住處前，自該處供住戶上下樓之共用樓梯上二樓後，從樓梯間之窗戶爬出，跳進江榮洲位於上址住處二樓陽台後，由該落地窗侵入其內，徒手竊取江榮洲放置在二樓房間桌上電力公司信封袋內現金7100元得手。    現金已花用殆盡。 

附表二：
編號  犯罪事實 所犯罪名、宣告刑及沒收  1 如附表一編號1 所示 黄宥綜犯竊盜罪，累犯，處有期徒刑參月，如易科罰金，以新臺幣壹仟元折算壹日。  2 如附表一編號2 所示 黄宥綜犯竊盜罪，累犯，處拘役參拾日，如易科罰金，以新臺幣壹仟元折算壹日。  3 如附表一編號3 所示 黄宥綜犯竊盜罪，累犯，處有期徒刑參月，如易科罰金，以新臺幣壹仟元折算壹日。  4 如附表一編號4 所示 黄宥綜犯刑法第三百二十一條第一項第一款之竊盜罪，累犯，處有期徒刑拾月。未扣案之犯罪所得新臺幣伍佰陸拾元沒收，於全部或一部不能沒收或不宜執行沒收時，追徵其價額。  5 如附表一編號5所示 黄宥綜犯刑法第三百二十一條第一項第一、二款之竊盜罪，累犯，處有期徒刑拾月。未扣案之犯罪所得新臺幣柒仟壹佰元沒收，於全部或一部不能沒收或不宜執行沒收時，追徵其價額。